DAFTAR RIWAYAT HIDUP

Saya Yang Bertanda Tangan Dibawah Ini:



[Ikhlasul Amal]

Ogan Komering Ilir Sumatera Selatan | 0822-8052-4264 | <u>ikhlasul0507@gmail.com</u> IG: Ikhlasul_amal, FB: Ikhlasul Amal

Website CV: https://ikhlasulamal.webs.com

Tentang Saya

Saya Ikhlasul Amal, Lulusan Manajemen Informatika Politeknik Negeri Sriwijaya Tahun 2020, Memiliki pengalaman magang di PT PLN (Persero) WS2JB dengan pekerjaan asisten software development website. Serta pengalaman teknisi IT di Kantor Kelurahan Lorok Pakjo Palembang. Saya Memiliki minat dan niat ingin berkarir dibidang IT sebagai Software Development websitedan Mahir dalam tersebut. Dan akan terus belajar mengikuti perkembangan IT dimasa yang akan datang.

Kemampuan & Kompetensi

- Microsoft Office (90%)
- Bahasa Pemograman

(HTML,CSS,JavaScript,PHP,AJAX,MYSQL)(90%)

- Junior Networking Administrator(90%)
- Desain (Photoshop, Corel) (80%)
- Codeigniter, Laravel(80%)
- Public Speaking(85%)
- Team Work(90%)

Pengalaman Kerja

Magang PT PLN (Persero) WS2JB (Palembang, Indonesia)

Peserta Magang (Agustus-November 2019)

- Membantu pegawai bagi IT dalam melakukan pengelolaan data pada PT PLN (Persero) WS2JB.
- Membuat sebuah software website berupa buku tamu pengunjung untuk PT PLN (Persero WS2JB).

Teknisi Komputer Kantor Lurah (Palembang, Indonesia)

Teknisi (Agustus-Mei 2020)

Membantu memperbaiki trouble computer pada kantor kelurahan lorok pakjo

Pengajar SINTAK POLSRI (Palembang, Indonesia)

Pengajar Klub Studi Ngoding Polsri (2018-2019)

- Merancang materi yang akan di berikan kepada mahasiswa lainnya.
- Mengajar pemograman kepada mahasiswa lainnya.

Freelancer Sriwijaya Go Developer

- Sistem Informasi Pemetaan Ekraf Sumsel Pada Dinas Perindustrian Sumsel
- Sistem Informasi Bujang Gadis Polsri

- Sistem Informasi geografis Sebaran Objek wisata di Ogan Komering Ilir Pada Dinas Pariwisata dan Kebudayaan OKI
- Aplikasi Kepegawaian Dan Pelatihan pada Kec Pedamaran
- Aplikasi Pengelolahan data absensi dan pelayanan pada kec bukit kecil Palembang
- Aplikasi Buku Tamu Pengunjung Pada PT PLN (Persero) WS2JB Palembang

Pengalaman Organisasi

OSIS SMK 3 BATURAJA

Anggota (2015-2016)

Wakil OSIS (2016-2017)

PRAMUKA DKC OGAN KOMERING ULU

Sekretaris DKC OKU (2016-2022) (2017->PAW)

HIMPUNAN MAHASISWA OGAN KOMERING ILIR

Anggota (2017-2020)

Ketua Pelaksana Try Out (2018)

Ketua Umum HIMA OKI (2019-2020)

MAJELIS PERMUSYAWARATAN MAHASISWA POLSRI

Anggota (2018-2019)

Pendidikan

Politeknik Negeri Sriwijaya (2017-2020)

D3 Manajemen Informatika (IPK 3.79)

- Aktif diberbagai organisasi kampus MPM, LDK, HMJ
- Ikut serta mengikuti karya tulis ilmiah PKM Dikti
- Mengisi agenda kegiatan organisasi kampus.
- Ikut Lomba Cabang Olahraga Di Polsri

SMK Negeri 3 Baturaja (OKU) (2014-2017)

Jurusan Teknik Komputer Dan Jaringan

- Mengadakan kegiatan perlombaan class meeting antar angkatan dengan rekan OSIS 2016
- Lulusan terbaik 4 NEM tertinggi sekolah
- Perlombaan Olahraga atler lari 200 Meter

Penghargaan

Politeknik Negeri Sriwijaya (September 2017 - Agustus 2020)

D3 Manajemen Informatika(IPK 3.79)

- Mengikuti Pelatihan 3D character animation di Bali Denpasar 2018
- Mengikuti berbagai karya tulis ilmiah , PKM
- Mengikuti Sertifikasi Jaringan yang diadakan KOMINFO Jakarta
- Juara 1 Lomba futsal Jurusan Manajemen Informatika Tahun 2018,2019
- Mengikuti Pendidikan kedisplinan di Rindam II Sriwijaya

Portofolio

Sistem Informasi Geografis Perserbaran Wisata (Codeigniter)

https://disbudparoki.online

Aplikasi Buku Tamu Pada PLN (Persero) WS2JB (Codeigniter)

https://github.com/ikhlasul0507/APLIKASI-BUKU-TAMU-PLN-DENGANCODEIGNITER

Aplikasi Pengelolaan Data Try OUT HIMAOKI (Codeigniter)

https://github.com/ikhlasul0507/HIMAOKI-POLSRI

Sistem Informasi Pemetaan Ekraf Sumsel Dinas Perindustrian Sumsel)

https://ekrafsumsel.com

Sistem E-Ecomerce Ekraf Sumsel

https://ecom.ekrafsumsel.com

Sistem Informasi Bujang Gadis POLSRI

https://bg.polsri.ac.id

Kumpulan Portopolio : https://github.com/ikhlasul0507

Referensi Kontak

Ikhlasul Amal

Whatsapp : 082280524264
Facebook : ikhlasul amal
Instagram : ikhlasul_amal_
Youtube : Beramal.com
Line : ikhlasul0507
Twitter : amal_0507

Website CV : https://ikhlasulamal.webs.com



Demikian Daftar Riwayat Hidup Ini Dibuat dan di berikan untuk dipergunakan sebagaimana mestinya. Untuk bahan pertimbangan, saya lampirkan fotocopy Surat Keterangan Lulus Dan Sertifikat Keahlian Yang Saya Punya.

Palembang, 20 Oktober 2020

Hormat Saya

Ikhlasul Amal